【裁判字號】    98,訴緝,19
【裁判日期】    980630
【裁判案由】    違反毒品危害防制條例
【裁判全文】
臺灣新竹地方法院刑事判決              98年度訴緝字第19號
公  訴  人  臺灣新竹地方法院檢察署檢察官
被      告  甲○○
上列被告因違反毒品危害防制條例案件，經檢察官提起公訴（97
年度撤緩偵字第188 號），合議庭裁定由受命法官獨任改依簡式
審判程序審理，本院判決如下：
    主  文
甲○○施用第一級毒品，處有期徒刑柒月，減為有期徒刑參月又
拾伍日，如易科罰金，以新台幣壹仟元折算壹日；又施用第二級
毒品，處有期徒刑肆月，如易科罰金，以新台幣壹仟元折算壹日
，減為有期徒刑貳月，如易科罰金，以新台幣壹仟元折算壹日；
應執行有期徒刑伍月，如易科罰金，以新台幣壹仟元折算壹日。
    事  實
一、甲○○前於民國89年間因施用毒品案件，經本院以89年度毒
    聲字第346 號裁定送觀察、勒戒後，因無繼續施用毒品之傾
    向，而於89年2 月22日執行完畢釋放出所，並經臺灣新竹地
    方法院檢察署檢察官以89年度毒偵字第451 號為不起訴處分
    確定；又於91年間因施用毒品案件，經本院以91年度毒聲字
    第807 號裁定送觀察、勒戒後，因無繼續施用毒品之傾向，
    而於91年9 月20日執行完畢釋放出所，並經臺灣新竹地方法
    院檢察署檢察官以91年度偵字第947 號為不起訴處分確定；
    詎其仍不知悔改，分別基於施用第一級毒品海洛因及第二級
    毒品安非他命之各別犯意，先於96年3 月22日20時許（起訴
    書誤載為4 月3 日，應予更正），在其位於新竹縣湖口鄉波
    羅村7 鄰39之1 號之住所內，以將海洛因攙入香煙吸食之方
    式，非法施用第一級毒品海洛因1 次；又於同日21時許（起
    訴書誤載為4 月3 日），以將安非他命放置於玻璃吸食器燒
    烤後吸食其霧化氣體之方式，非法施用第二級毒品安非他命
    1 次，嗣於96年3 月23日3 時許，甲○○駕駛車牌號碼4672
    -KV 號自小客車搭載友人林思梅，停放於新竹縣竹北市○○
    ○路與縣政十街路口時，因行跡可疑為警盤查，當場自林思
    梅所攜帶之手提袋中扣得林思梅所有疑似第一級毒品海洛因
    之白色粉末1 包（毛重0.34公克），遂將在場包括甲○○之
    犯罪嫌疑人逮捕回警局，經甲○○同意採尿送驗結果，乃呈
    第一級毒品海洛因及第二級毒品安非他命代謝物陽性反應，
    始悉上情。
二、案經新竹縣政府警察局竹北分局報請臺灣新竹地方法院檢察
    署檢察官偵查後起訴。
    理  由
一、本件被告甲○○所犯為死刑、無期徒刑或最輕本刑為3 年以
    上有期徒刑以外之罪，其於準備程序中就被訴事實為有罪之
    陳述，經法官告知簡式審判程序之旨，並聽取公訴人之意見
    後，依刑事訴訟法第273 條之1 第1 項規定，合議庭裁定由
    受命法官獨任進行簡式審判程序，合先敘明。
二、認定被告犯罪之證據：
  (一)被告於偵查及審判中之自白。
  (二)詮昕科技股份有限公司於96年4月4日之濫用藥物尿液檢驗報
    告1份
  (三)被告親自採集封瓶之尿液檢體1瓶（檢體編號分別為北-9609
    0)。
  (四)新竹縣政府警察局竹北分局毒品犯罪嫌疑人尿液採驗作業管
    制紀錄1份
三、被告有如事實欄所載之觀察、勒戒前科紀錄，有臺灣高等法
    院被告前案紀錄表1 份在卷可稽，其於觀察、勒戒執行完畢
    釋放後5 年內再犯本次施用第一級毒品海洛因、第二級毒品
    安非他命之犯行，即應予以追訴、科刑處罰。核被告於上開
    時、地施用第一級毒品海洛因、第二級毒品安非他命等行為
    ，係分別犯毒品危害防制條例第10條第1 項、第2 項之施用
    第一級毒品罪、施用第二級毒品罪。被告持有第一級毒品海
    洛因、第二級毒品安非他命後進而分別施用，其持有之低度
    行為均分別為施用之高度行為所吸收，均不另論罪。被告所
    觸犯之上開2 罪，犯意各別、行為互異，應分論併罰。爰審
    酌被告前已有施用毒品之不良素行，歷經觀察、勒戒後猶施
    用之，顯見其戒毒意志不堅，本不宜寬貸，惟念其施用毒品
    乃自戕一己之身體健康，對社會造成之危害尚非直接鉅大，
    且犯後終知能坦承犯行，態度良好，95年7 月1 日刑法第56
    條連續犯規定廢除後，被告施用毒品罪均須一罪一罰等一切
    情狀，分別量處如主文所示之刑，並就施用第二級毒品犯行
    部分諭知易科罰金之折算標準；被告施用第一級毒品、施用
    第二級毒品犯行，其犯罪時間均在96年4 月24日以前，且宣
    告刑均未逾有期徒刑1 年6 月；又被告曾於本院審理中逃亡
    ，於98年2 月12日經本院以98年新院雲刑勇緝字第31號發布
    通緝，嗣於98年5 月25日方經另案通緝逮捕到案，雖有該通
    緝書及緝獲筆錄在卷可參，然被告因係於中華民國九十六年
    罪犯減刑條例施行日（即96年7 月16日）後方經通緝，不符
    合該條例第5 條規定「本條例施行前，經通緝而未於中華民
    國九十六年十二月三十一日以前自動歸案接受偵查、審判或
    執行者，不得依本條例減刑」不得減刑之情形，是被告施用
    第一級毒品、施用第二級毒品犯行，仍合乎減刑條例規定之
    減刑條件，爰分別減刑及諭知易科罰金之折算標準，再定其
    應執行刑及易科罰金之折算標準。
據上論斷，應依刑事訴訟法第273 條之1 第1 項、第299 條第1
項前段，毒品危害防制條例第10條第1 項、第2 項，刑法第11條
前段、第41條第1 項前段、第51條第5 款，中華民國九十六年罪
犯減刑條例第2 條第1 項第3 款、第7 條、第9 條、第10條第1
項，判決如主文。
本案經檢察官黃秋婷到庭執行職務。
中     華    民    國    98    年    6    月    30    日
                    刑事第二庭  法  官  蔡川富
以上正本證明與原本無異。
如不服本判決應於收受本判決後10日內向本院提出上訴書狀，上
訴書狀應敘述具體理由。上訴書狀未敘述上訴理由者，應於上訴
期間屆滿後20日內補提理由書狀於本院 (均須按他造當事人之人
數附繕本 )「切勿逕送上級法院」。
中     華    民    國    98    年    6    月    30    日
                                書記官  朱苑禎
附錄本案論罪科刑法條全文：
毒品危害防制條例第10條
施用第一級毒品者，處6 月以上5 年以下有期徒刑。
施用第二級毒品者，處3年以下有期徒刑。


司法院資訊處製作；財團法人民間司法改革基金會備份。
